【裁判字號】    97,簡上,936
【裁判日期】    971007
【裁判案由】    賭博
【裁判全文】
臺灣板橋地方法院刑事判決             97年度簡上字第936號
上  訴  人
即  被  告  甲○○
上列上訴人即被告因賭博案件，不服本院中華民國97年6 月30日
第一審簡易判決（97年度簡字第4991號，聲請簡易判決處刑案號
：97年度偵字第12034 號），提起上訴，本院管轄第二審之合議
庭裁定依簡式審判程序審理，並判決如下：
    主      文
上訴駁回。
甲○○緩刑貳年。
    事實及理由
一、本案被告甲○○所犯係死刑、無期徒刑、最輕本刑為3 年以
    上有期徒刑或臺灣高等法院管轄第一審案件以外之罪，其於
    本院審理時就被訴事實為有罪之陳述，本院即依刑事訴訟法
    第455 條之1 第3 項準用同法第364 條及同法第273 條之1
    第1 項之規定，經本院告知簡式審判程序之旨，並聽取檢察
    官及被告之意見後，裁定本案進行簡式審判程序，合先敘明
    。
二、本案經本院審理結果，認第一審判決以被告所為係犯刑法第
    268 條前段之意圖營利供給賭博場所罪、同條後段之意圖營
    利聚眾賭博罪，為想像競合犯，從較重之意圖營利聚眾賭博
    罪處斷，而依刑事訴訟法第449 條第1 項前段、第3 項、第
    454 條第2 項、第450 條第1 項，刑法第268 條、第55條、
    第41條第1 項前段、第38條第1 項第2 款、第3 款，刑法施
    行法第1 條之1 第1 項、第2 項前段之規定，並審酌被告聚
    眾賭博與供給賭博場所之時間雖僅數日，然上開賭博犯行仍
    破壞社會善良風氣及危害社會治安，兼衡被告犯罪後態度等
    一切情狀，量處有期徒刑2 月，並諭知易科罰金之折算標準
    ，且就扣案之麻將1 副、骰子4 顆及抽頭金新臺幣100 元，
    分別依刑法第38條第1 項第2 款、第3 款之規定，宣告沒收
    ，其認事用法及量刑均屬妥適，應予維持，除補充證據：被
    告於本院審理時之自白外，均引用第一審簡易判決書記載之
    事實、理由及證據（詳如附件）。
三、被告上訴意旨略以：伊已知錯，並坦承犯行，請求從輕量刑
    等語。惟按關於刑之量定，係實體法上賦予法院得為自由裁
    量之事項，倘其未有逾越法律所規定之範圍，或濫用其權限
    ，即不得任意指摘為違法，被告雖就原審法院適法範圍裁量
    權之行使為爭執，惟原審量定刑期，已審酌被告各種犯罪情
    狀，並無失出，是被告稱原審量刑過重，請求從輕量刑云云
    ，為無理由，應予駁回。
四、末查被告於78年間，因違反稅捐稽徵法案件，經臺灣高等法
    院以78年度上易字第3527號判決判處有期徒刑1年6月確定，
    送監執行於79年5月15日執行完畢，然其於前開有期徒刑執
    行完畢5年以內，未再因故意犯罪而受有期徒刑以上刑之宣
    告等情，有臺灣高等法院被告前案紀錄表佐卷可考，其因一
    時失慮致罹刑典，惟已坦承犯行，知所悔悟，且被告現又罹
    患腦幹自發性腦溢血之疾病，導致其行動不便，須手持拐扙
    行走之情，有診斷證明書1紙在卷可佐，是被告經此偵審教
    訓，當知所警惕，而無再犯之虞，本院認所宣告之刑以暫不
    執行為適當，併依刑法第74條第1項第2款之規定，宣告緩刑
    2年，用啟自新。
據上論斷，應依刑事訴訟法第455 條之1 第1 項、第3 項、第36
4 條、第273 條之1 第1 項、第368 條、第373 條，刑法第74條
第1 項第2 款，判決如主文。
本案經檢察官郭季青到庭執行職務。
中    華    民    國    97    年    10    月    7     日
                  刑事第十七庭  審判長法  官  許必奇
                                      法  官  陳明偉
                                      法  官  鄧雅心
以上正本證明與原本無異。
本判決不得上訴。
                                      書記官  王小芬
中    華    民    國    97    年    10    月    7     日
附件：


司法院資訊處製作；財團法人民間司法改革基金會備份。
